【裁判字號】    92,交上易,109
【裁判日期】    920513
【裁判案由】    過失致死
【裁判全文】
臺灣高等法院刑事判決                          九十二年度交上易字第一０九號
    上  訴  人  臺灣桃園地方法院檢察署檢察官
    被      告  甲○○
    指定辯護人  本院公設辯護人  王永炫
右上訴人因被告過失致死案件，不服臺灣桃園地方法院九十一年度交易字第三六一號
，中華民國九十一年十二月三十一日第一審判決（起訴案號：臺灣桃園地方法院檢察
署九十一年度偵字第六０八四號），提起上訴，本院判決如左：
    主  文
原判決撤銷。
甲○○因過失致人於死，處有期徒刑參月，如易科罰金以參佰元折算壹日。
    事  實
一、甲○○於民國九十一年二月十八日十八時三十分許，駕駛車牌號碼ＶＧ─六一九
    ○號自用小客車，沿桃園縣觀音鄉桃三十六線縣道，由成功路往大觀路方向行駛
    ，途經觀音鄉樹林村樹林子二八之六號前，應注意汽車行進中，駕駛人須注意車
    前狀況，隨時採取必要之安全措施，且經過設有跳動路面之減速標線處，應減速
    慢行，而依當時情形，又無不能注意之情形，竟疏未注注意車前狀況及減速慢行
    ，適有家長亦疏於監護之女童薛語筑獨自一人橫越桃三十六線縣道，甲○○因疏
    未注注意車前狀況及減速慢行，致閃避不及而撞到於路中之薛語筑，造成薛語筑
    受有頭部外傷，因顱內出血，經送醫急救後不治死亡。甲○○於肇事後留在現場
    ，於有偵查犯罪職權之公務員尚不知何人肇事前，主動向前來處理車禍事故之警
    員坦承肇事當場向警員自首，而接受裁判。
二、案經薛語筑之父丙○○訴請臺灣桃園地方法院檢察署檢察官偵查起訴。
    理  由
一、訊據被告甲○○坦承於前揭時地駕車撞及被害人薛語筑致被害人死亡之事實，惟
    否認有過失之行為，辯稱我有注意云云，然查被告於民國九十一年二月十八日十
    八時三十分許，駕駛車牌號碼ＶＧ─六一九○號自用小客車，沿桃園縣觀音鄉桃
    三十六線縣道，由成功路往大觀路方向行駛，途經觀音鄉樹林村樹林子二八之六
    號前，適有女童薛語筑獨自一人橫越桃三十六線縣道，甲○○因致閃避不及而於
    路中撞到薛語筑，造成薛語筑受有頭部外傷，因顱內出血，經送醫急救後不治死
    亡等事實坦承不諱，復有道路交通事故調查報告表在卷可稽，被害人薛語筑確實
    因本件事故致受有頭部外傷，因顱內出血，經送醫急救後不治死亡，亦經檢察官
    督同法醫師相驗屬實，制有勘驗筆錄、相驗屍體證明書、驗斷書、相片在卷可憑
    ，本件被告行經之前揭路段係設有跳動路面之路段，業據證人即前揭路段之村長
    乙○○證明屬實，並有照片在卷可證，且依道路交通事故調查報告表上之現場圖
    及照片顯示，薛語筑之一隻布鞋係掉在路中央中線處，另一隻鞋則卡在被告所駕
    駛之ＶＧ─六一九○號自用小客車引擎室底盤處，被告所駕駛之車引擎蓋板金凹
    痕長有五十公分、寬十二公分，被告所駕駛之車完全停在對向車道內，左煞車痕
    ，亦完全在對向車道內，足見被告係看見薛語筑於路中，而未減速慢行，想向左
    閃過，而未能閃過，方開始煞車，而來不及煞停致撞到薛語筑，此亦有被告所駕
    駛之車遺留於對向車道之左煞車痕九．五公尺，及於對向車道被告所駕駛之車頭
    距留於對向車道之血跡之滑擦痕七公尺可稽，被告於警訊時亦供稱當時我看到小
    孩子在我同向車道路中，我發現後就急踩煞車，往左方車道閃躲，仍不慎於行車
    分向線上撞擊上小孩子，於檢察官偵查時亦供稱因為我的車速有比較快，所以煞
    車不及，才會撞上等，再依被告所述其車速約時速四十公里，每秒約十一公尺，
    被告於偵查中稱其於三、四公尺前才見到一個已在路中之小孩，即於不到半秒之
    時間才看見小孩，足見其未減速慢行，亦未注意車前狀況，又依道路交通事故調
    查報告表上之現場圖所示，前揭道路中線各距路邊各有三．六公尺，當時一個不
    滿二歲之小女孩薛語筑不可能於不到半秒之時間，從路邊跑三．六公尺到路中央
    ，故被告於原審所述之我看到被害人從路邊跑出來時，我趕快踩煞車等，自無可
    採，又汽車行駛時，駕駛人應隨時注意車前狀況，並採取必要之安全措施，道路
    交通安全規則第九十四條第三項分別定有明文，且於設有跳動路面之減速標線處
    ，應減速慢行，道路交通標誌標線號誌設置規則第三十七條、第一百五十九條亦
    定有明文，查本件被告行經之前揭路段係設有跳動路面之路段，被告駕車自應注
    意上述道路交通安全規定，而當時並無不能注意之情形，被告行經上開設有跳動
    路面之路段，即應注意車前狀況，隨時採取必要之安全措施，並減速慢行，而依
    當時情形亦無不能注意之情事存在，被告竟疏未注意車前狀況，並採取必要之安
    全措施，而撞及在路中之薛語筑，其就本件事故之發生有過失甚為明確，此亦有
    台灣省桃園縣區車輛行車事故鑑定委員會九十一府車鑑桃字第九一一○三八號鑑
    定意見書亦認被告駕駛自小客車未注意車前狀況在卷可查，雖被害人之家長亦疏
    於監護女童薛語筑而有過失，惟究未能據以解免被告疏失之咎，而被害人薛語筑
    確實因本件事故致受有頭部外傷，因顱內出血，經送醫急救後不治死亡，被害人
    之死亡與被告之上開過失行為間有相當因果關係，被告前揭之所辯，無非卸責之
    詞，不足採信，本件事證明確，被告犯行洵堪認定。
二、核被告所為，係犯刑法第二百七十六條第一項之過失致人於死罪，被告於肇事後
    留在現場，於有偵查犯罪職權之公務員尚不知何人肇事前，主動向前來處理車禍
    事故之警員坦承肇事當場向警員自首，而接受裁判，業據證人即警員吳彥欣證述
    屬實，符合刑法第六十二條前段之自首要件，應依法減輕其刑。
三、原審未綜合全案情節，遽採被告所辯之無過失情事，而為其無罪之諭知，尚有未
    洽，檢察官就此提起上訴，指摘原判決不當，為有理由，應由本院將原判決撤銷
    改判，審酌被告之過失情節、所致之危害、被害人之家長之疏失，被告犯罪後之
    犯後態度等等一切情狀，量處如主文所示之刑，並諭知易科罰金之折算標準。
據上論斷，應依刑事訴訟法第三百六十九條第一項前段、第三百六十四條、第二百九
十九條第一項前段，刑法刑法第二百七十六條第一項、第六十二條前段、第四十一條
第一項，罰金罰鍰提高標準條例第一條前段、第二條判決如主文。
本案經檢察官洪泰文到庭執行職務。
中      華      民      國    九十二    年      五      月      十三    日
                          臺灣高等法院交通法庭
                              審判長法  官  陳  正  雄
                                    法  官  許  錦  印
                                    法  官  許  宗  和
右正本證明與原本無異。
不得上訴。
                                    書記官  廖  艷  莉
中      華      民      國    九十二    年      五      月      十九    日
附錄本案論罪科刑法條全文：
中華民國刑法第二百七十六條
因過失致人於死者，處二年以下有期徒刑、拘役或二千元以下罰金。
從事業務之人，因業務上之過失犯前項之罪者，處五年以下有期徒刑或拘
役，得併科三千元以下罰金。


司法院資訊處製作；財團法人民間司法改革基金會備份。
